臺灣嘉義地方法院刑事判決　　　　　　　　　　　　　九十三年度交訴字第一二號
　　公　訴　人　臺灣嘉義地方法院檢察署檢察官
　　被　　　告　乙○○
右列被告因公共危險等案件，經檢察官提起公訴 (九十三年度偵字第一一五九號)，
，本院於準備程序進行中，被告就被訴事實為有罪之陳述，經裁定行簡式審判程序，
本院判決如左：
    主      文
乙○○服用酒類，不能安全駕駛動力交通工具而駕駛，累犯，處有期徒刑參月；駕駛
動力交通工具，致人受傷而逃逸，累犯，處有期徒刑拾月。應執行有期徒刑壹年。
    事實及理由
一、構成犯罪事實：
    乙○○前因違反肅清煙毒條例案件及犯傷害罪，經台灣彰化地方法院判處有期徒
    刑定應執行刑為三年二月確定，於民國九十二年四月七日縮短刑期執行完畢。猶
    不知悔改，於九十三年二月十六日下午十一時許，酒後吐氣酒精濃度高達每公升
    ○．九四毫克，已不能安全駕駛動力交通工具，竟仍駕駛車牌號碼ＲＯ─三五八
    ○號自用小客車，嗣於行經嘉義市○區○○路與啟明路口處時，撞擊鄭登凱所駕
    駛車牌號碼二Ｗ─九三三九號之自用小客車，於無人受傷之情況下，未下車即加
    速離去。旋於十一時三十二分許，復在嘉義市○○○路與民族路口處，與同方向
    甲○○所騎乘車牌號碼ＪＲＰ─二八一號之重型機車發生擦撞，致甲○○受傷倒
    地（傷害部分未據告訴），乙○○見狀並未下車查看即加速往民族路方向逃逸；
    復於十一時三十五分許，在嘉義市○區○○○路與博愛路口處，追撞同方向前方
    由許淑娟所駕駛車牌號碼ＣＢ─九一四八號之自用小客車後，仍未下車查看，迅
    速沿嘉義市○○路○段往嘉義縣水上鄉方向逃逸。嗣於同日下午十一時三十七分
    許，在嘉義縣水上鄉台一線南下車道下寮段賢仔中古車行前為警攔截查獲。
二、認定犯罪事實所憑之証據及理由：
(一)被告乙○○酒醉駕駛之事實，業經警作呼氣酒精濃度測試，其測量值高達０．九
    四毫克，有酒精濃度測試單附卷可証，而被告酒後駕駛連續發生三件交通事故，
    有道路交通事故調查報告表、道路交通事故現場圖各三件、照片十二幀附卷可稽
    ，故被告因飲酒已不能安全駕駛車輛而仍駕駛之事實，應堪認定。
(二)被告肇事後，導致甲○○受傷倒地，惟被告並未實施救護及報警，卻加速逃逸之
    事實，業據証人甲○○指述明確，且警方現場繪製之道路交通事故現場圖，亦顯
    示被告車輛未在肇事現場，被告係事後經警方於肇事現場以外之處攔截查獲之事
    實，亦有警訊筆錄及道路交通事故現場圖及調查表可証，故被告肇事後逃逸之事
    實，亦堪認定。
三、本院對於被告辯解之判斷：
(一)被告對於肇事後未救護傷患之事實並不爭執，惟辯稱係因小孩發燒急於就醫，致
    未下車查看等情。
(二)對於被告之辯解，本院不能採信，理由如下：
１、按刑法第一百八十五條之四肇事致人死傷逃逸罪，其立法目的在於加強救護傷患
    ，減少被害人之死傷，促使駕駛人於肇事後能對被害人即時救護。
２、本件被告辯稱係因小孩發燒急於就醫，並提出之潘耳鼻喉科門診收據一張為証，
    惟查該收據之日期係車禍發生前之九十三年二月十五日，而本件被告之酒醉駕駛
    及肇事逃逸係發生於同年二月十六日下午十一時許，亦即小孩之送醫並非在被告
    行為後，被告辯稱駕車時係急於回家將小孩送醫等情，尚難採信；且被告駕車當
    時體內酒精濃度高達每公升○．九四毫克，如小孩於二月十五日已有發燒，而被
    告隨時準備將其送醫，則被告如何會喝酒至無法安全駕駛之情況，顯見被告所辯
    純係卸責之詞。又縱然被告所述為真，惟車禍造成之傷害，通常具有急迫性，急
    需救護，以免造成進一步之傷害或死亡，被告縱然需趕回家送小孩就醫，惟面臨
    另一緊急事故，小孩送醫之事可另行委託他人代行處理，對於眼前之傷患，尚不
    能棄之不顧，被告所辯並無理由，本院尚無法作有利於被告之認定。
四、論罪科刑之理由：
(一)核被告所為係觸犯刑法第一百八十五條之三及第一百八十五條之四公共危險罪。
    至被告與鄭登凱、許淑娟發生車禍部分，因未造成死傷，被告雖有逃逸之事實，
    惟並不符合肇事逃逸罪之構成要件。
(二)查被告曾因違反肅清煙毒條例案件及犯傷害罪，經台灣彰化地方法院判處有期徒
    刑定應執刑為三年二月確定，於九十二年四月七日縮短刑期執行完畢，此有台灣
    高等法院被告全國前案紀錄表可稽，其於執行完畢五年內再犯本件有期徒刑以上
    之罪，為累犯，應依法加重其刑。
(三)審酌被告呼氣酒精濃度高達每公升○．九四毫克，已不能安全駕駛動力交通工具
    ，猶駕駛車輛上路，造成道路上之公共危險，嗣果真發生車禍，且連續肇事三次
    ，肇事後即加速逃逸，對於他人之生命、身體造成極大威脅，犯罪後猶意圖卸責
    等一切情狀，量處如主文所示之刑，並定其應執行之刑。
五、適用法律依據：
(一)刑事訴訟法第二百九十九條第一項前段、第二百七十三條之一。
(二)刑法第一百八十五條之三、第一百八十五條之四、第四十七條、第五十一條第五
    款。
中    華    民    國      九十三    年      四        月    二十六      日
                                      臺灣嘉義地方法院刑事第五庭
                                              法  官  黃  義  成
右正本證明與原本無異。
如不服本判決，應於判決送達後十日內向本院提出上訴狀( 應附繕本 )。告訴人或被
害人如對於本判決不服者，應具備理由請求檢察官上訴，其上訴期間之計算係以檢察
官收受判決正本之日期為準。
中    華    民    國      九十三    年      四        月    二十六      日
                                              書記官  林  育  興
附錄本案論罪科刑法條全文
刑法第一百八十五條之三：
服用毒品、麻醉藥品、酒類或其他相類之物，不能安全駕駛動力交通工具而駕駛者，
處一年以下有期徒刑、拘役或三萬元以下罰金。
刑法第一百八十五條之四：
駕駛動力交通工具肇事，致人死傷而逃逸者，處六月以上五年以下有期徒刑。
